臺灣臺中地方法院刑事判決
111年度交易字第1096號
公  訴  人  臺灣臺中地方檢察署檢察官
被      告  簡宏哲



上列被告因公共危險案件，經檢察官提起公訴（111年度速偵字
第2927號），本院判決如下：
    主    文
乙○○駕駛動力交通工具而吐氣所含酒精濃度達每公升零點二五毫
克以上，處有期徒刑伍月，如易科罰金，以新臺幣壹仟元折算壹
日。
    犯罪事實
一、乙○○於民國111年6月30日下午5時許，在臺中市大肚區某處飲
    用啤酒，其吐氣所含酒精濃度已達每公升0.25毫克以上，仍
    基於酒後駕駛動力交通工具之犯意，騎乘車牌號碼MRZ-7877號
    普通重型機車上路。嗣於同日下午5時30分許，行經臺中市大肚
    區遊園路1段150巷路口處，因口罩未戴妥，為警攔查，發現其
    酒味甚濃，遂於同日下午5時45分許對其施以吐氣酒精濃度測
    試，測得其吐氣所含酒精濃度值為每公升0.51毫克，而查悉上
    情。
二、案經臺中市政府警察局烏日分局報告臺灣臺中地方檢察署檢
    察官偵查起訴。
    理    由
壹、證據能力方面
　　本判決所引之非供述證據，並無證據證明係公務員違背法定
    程序所取得，亦無顯有不可信之情況，且均經本院依刑事訴
    訟法第164條、第165條踐行調查證據程序，檢察官、被告乙
    ○○對此部分之證據能力亦不爭執（見本院卷第29頁），應認
    均有證據能力。
貳、實體方面
一、認定犯罪事實所憑之證據及理由
    上揭犯罪事實，業據被告於警詢、偵查及本院審理時坦承不
    諱，並有111年6月30日員警職務報告、瑞井派出所道路交通
    事故當事人酒精測定紀錄表、臺中市○○○○○○○○○道路○○○○○○○
    ○○○○號查詢機車駕駛人各1紙在卷可稽（見偵卷第33頁、第4
    5頁至第47頁、第51頁），足徵被告自白與事實相符，堪以
    信採。本案事證明確，被告犯行堪以認定，應予依法論科。
二、核被告所為，係犯刑法第185條之3第1項第1款之駕駛動力交
    通工具而吐氣所含酒精濃度達每公升0.25毫克以上罪。又被
    告前雖因不能安全駕駛之公共危險案件，經臺灣宜蘭地方法
    院以105年度交簡字第865號判處有期徒刑3月確定，惟其業
    於106年5月1日易服社會勞動執行完畢，距離本案之111年6
    月30日已逾5年，尚與累犯之要件有違，公訴人誤認而主張
    依刑法第47條第1項規定加重其刑，容有未洽，附此敘明。
    爰以行為人責任為基礎，審酌被告前即因不能安全駕駛之公
    共危險案件而遭吊銷駕照，並判刑確定，明知酒後駕車為違
    法行為，仍再犯本案，足見其法治觀念淡薄，心存僥倖，漠
    視自己及公眾之交通安全，甚而肇致本件事故，實不需寬待
    ；惟幸及本案係因警方攔查而查獲，未造成事故，犯罪所生
    損害尚屬輕微，並考量被告吐氣所含酒精濃度為每公升0.51
    毫克之犯罪情節及被告犯後始終坦承犯行之犯後態度；兼衡
    其自述高職畢業之智識程度、從事人力工，月收入約新臺幣
    4萬元，尚有兩名未成年子女需扶養、不佳之家庭經濟狀況
    等一切情狀（見本院卷第31頁），量處如主文所示之刑，並
    諭知易科罰金之折算標準。
三、據上論斷，應依刑事訴訟法第299條第1項前段，刑法第185
    條之3第1項第1款、第41條第1項前段，刑法施行法第1條之1
    第1項，判決如主文。
本案經檢察官張國強提起公訴，檢察官甲○○到庭執行職務。
中　　華　　民　　國　　111 　年　　9 　　月　　14　　日
                  刑事第十九庭  法  官  吳逸儒
以上正本證明與原本無異。
如不服本判決應於收受送達後20日內向本院提出上訴書狀，並應
敘述具體理由；其未敘述上訴理由者，應於上訴期間屆滿後20日
內向本院補提理由書（均須按他造當事人之人數附繕本）「切勿
逕送上級法院」。
  　 　　 　　　　　　　　　　　書記官  陳俞君
中　　華　　民　　國　　111 　年　　9 　　月　　14　　日

附錄論罪科刑法條
中華民國刑法第185條之3
駕駛動力交通工具而有下列情形之一者，處3年以下有期徒刑，
得併科30萬元以下罰金：
一、吐氣所含酒精濃度達每公升零點二五毫克或血液中酒精濃度
    達百分之零點零五以上。
二、有前款以外之其他情事足認服用酒類或其他相類之物，致不
    能安全駕駛。
三、服用毒品、麻醉藥品或其他相類之物，致不能安全駕駛。
因而致人於死者，處3年以上10年以下有期徒刑，得併科2百萬元
以下罰金；致重傷者，處1年以上7年以下有期徒刑，得併科1百
萬元以下罰金。
曾犯本條或陸海空軍刑法第54條之罪，經有罪判決確定或經緩起
訴處分確定，於十年內再犯第1項之罪因而致人於死者，處無期
徒刑或5年以上有期徒刑，得併科3百萬元以下罰金；致重傷者，
處3年以上10年以下有期徒刑，得併科2百萬元以下罰金。